# 销售和回购业务

提问人：zhs7403 时间：2019-10-31 06:30:26
a 公司于 2017 年与融资租赁公司及 b 公司签订了租赁物买卖合同，合同约定公司将价值为 2500 万元的一套 a 公司自产产品销售给融资租赁公司，融资租赁公司将此产品通过融资租赁的形式租赁于 b 公司，此生产线于 2018 年 5 月完成安装并验收合格，公司确认收入 2,000 万元，截止目前已收到融资租赁公司款项 2000 万元。
另公司与融资租赁公司签订了一份回购合同，合同约定发生以下情况时，即视为达到租赁物的回购条件：（ 1 ）承租人 c预期未付清任意一期租金达 10天；（ 2 ）承租人未按时足额支付租金次数累计达到 3 次以上（含三次）等（回购金额= 未支付已到期租金 + 延迟利息 +尚未支付的租息 +未到期租期本金-承兑人支付的租赁保证金-尚未支付的租赁物设备款）。c 公司由于自身原因， 2018 年底月开始停止向融资租赁公司支付租金，在此之前合计已支付 1200 万元。a 公司考虑c 是暂时性资金问题（c 的项目属于政府性项目，补贴款未及时到账），为避免立即启动回购协议在 2019 年上半年已替 c公司代垫了几期租金，公司账面计入其他应收款。
由于目前c 仍未有继续支付租金的能力，本月三方已达成协议，由 a公司支付剩余款回购款给融资租赁公司，a 公司从 c 取回主要设备，设备价值按之前的成本价约占之前总成本的 40%。然后 c 再支付部分款项给 a 公司，冲抵部分之前 a 代垫的金额。
上述销售和回购事项如何进行会计处理？

回答人：chenyiwei
一般理解，不能因为事后最终发生的回购而认为当初确认销售收入是不恰当的。
A 取回货物时，入账价值为该货物本身的可变现净值（需扣除收回后预计将发生的整修费用和再次销售环节的销售费用和税费等）和 A 所支付的回购款两者金额孰低，差额计入坏账损失处理。